最高法院刑事裁定　　　　　　　九十四年度台抗字第二二八號
　　再 抗告 人　甲○○
　　　　　　　　　　　　（現在台灣高雄第二監獄執行中）
上列再抗告人因盜匪案件，不服台灣高等法院高雄分院中華民國
九十四年四月十四日駁回抗告之裁定（九十四年度抗字第三十號
），提起再抗告，本院裁定如下：
    主  文
再抗告駁回。
    理  由
本件原裁定以(一)再抗告人甲○○於民國八十八年間，因懲治盜匪
條例案件，經台灣高雄地方法院判處有期徒刑八年二月確定，執
行後（其間並接續執行贓物罪有期徒刑七月），於九十二年十一
月二十八日假釋出獄，應於九十六年四月二十二日假釋期滿，業
經原審調閱台灣高雄地方法院檢察署九十二年度執護字第一三二
二號執行卷屬實。(二)再抗告人於九十二年十一月二十八日假釋出
獄後，依規定於九十二年十二月一日向執行檢察官報到，並經執
行檢察官命其應於九十三年一月七日向觀護人報到；再抗告人則
於九十三年一月七日向觀護人報到後，經觀護人當面告知應於九
十三年二月二日前去報到，惟其並未於九十三年二月二日前往報
到，有台灣高雄地方法院檢察署執行保護管束首次約談評量報告
表及以再抗告人未依規定於九十三年二月二日前去報到，而通知
於九十三年二月二十四日前往報到之函件可參；且再抗告人亦承
認未於九十三年二月二日前往報到之事實（至於通知再抗告人於
九十三年二月二十四日前往報到部分，因係於九十三年二月十七
日以寄存送達方式寄存於派出所，距九十三年二月二十四日不足
十日，難認已發生送達效力），因此，再抗告人未於九十三年二
月二日前去向觀護人報到，可以認定。再抗告人雖稱：其於九十
三年一月間接獲假釋官來電，謂原定九十三年二月二日之報到日
期取消，更改報到日期，惟因當時電話接聽品質不良，致更改後
之報到時間不明，再抗告人仍於九十三年二月二日前往報到處所
報到，然經櫃人員告知假釋官不在，請再抗告人先回去，會再
另寄報到單給再抗告人等語。但經原審調閱上述執行卷宗，並未
發現上述資料。又經原審向台灣高雄地方法院檢察署承辦本件保
護管束之觀護人查詢結果，本件原承辦股（旭股）於該段期間雖
有請假事實，但有他人（廉股）代理，有原審公務電話查詢紀錄
表可參，而由保護管束執行卷內所顯現的資料以觀，也可證明當
時確由廉股代理旭股觀護人。故再抗告人此部分所述並非事實，
不足採信。至於其聲請調閱通聯紀錄，因已逾通聯紀錄保存之六
個月期限，已無從調取。(三)再抗告人確有於假釋期間之九十三年
一月二十日下午十時六、七分左右，因向李勝峰催討債務未果，
與李勝峰發生爭執，並因而將李勝峰殺害事實，業經檢察官提起
公訴，並經第一審法院以九十三年度重訴字第六三號及原審以九
十三年度上訴字第一二二一號判決認定其有殺人行為，而判處罪
刑在案，有各該判決書可參。上述判決理由中並敘明再抗告人抗
辯係因正當防衛而殺人，為不可採，從而再抗告人確有殺人行為
，自可認定。(四)因再抗告人於九十二年十一月二十八日始行假釋
出獄，竟於假釋出獄後不到二個月之九十三年一月二十日下午十
時六、七分，即再度犯下屬重罪性質之殺人罪，且有未依規定向
觀護人報到情形，自屬情節重大，故法務部經嘉義監獄典獄長之
陳報，以再抗告人於假釋中違反保安處分執行法第七十四條之二
第一、二、四款規定，情節重大，而撤銷再抗告人之假釋，於法
並無不合。(五)至於再抗告人雖認法務部撤銷其假釋，有違無罪推
定原則，及聲請調閱所有假釋中付保護管束人資料，以查明是否
所有未依規定前往向觀護人報到之假釋者，均受撤銷假釋之處置
。惟因法務部係以再抗告人有違反保安處分執行法第七十四條之
二第一、二、四款規定，情節重大，而撤銷其假釋，依其規定事
項內容係在確保保護管束之進行，以使觀護人明瞭受保護管束人
生活狀況及工作環境，並令其與素行不良之人遠離，以免再度犯
罪，而影響社會治安，與無罪推定原則並無關係。又是否撤銷假
釋，因每位受假釋者，其條件並不相同，亦即是否情節重大，應
依具體個案而為判斷。從而其聲請調閱所有假釋中付保護管束人
資料即無必要。(六)原審因認第一審以再抗告人之異議為無理由，
而予駁回，並無不合，駁回再抗告人在第二審之抗告，經核尚無
不合。再抗告意旨仍執陳詞，指摘原裁定不當，為無理由，應予
駁回。
據上論結，應依刑事訴訟法第四百十二條，裁定如主文。
中　　華　　民　　國　九十四　年　　六　　月　　二　　日
                      最高法院刑事第四庭
                          審判長法官  謝　家　鶴
                                法官  洪　文　章
                                法官  花　滿　堂
                                法官  陳　世　淙
                                法官  洪　佳　濱
      本件正本證明與原本無異
                                      書  記  官
中　　華　　民　　國　九十四　年　　六　　月　 二十 　日
                                                      Ｔ
